---
title: "Project_week7"
output: html_document
---
##1.数据获取
```{r warning=FALSE}
#导入数据集
customer_data<-read.csv("customer survey data.csv")
score_data<-read.csv("survey score data.csv")
#查看数据的内容摘要
summary(customer_data)
summary(score_data)
#展示部分数据
head(customer_data)
head(score_data)
```

##2. 数据清理
###2.1 数据类型转换
```{r warning=FALSE}
#查看转换之前的数据类型
class(customer_data$采访时间)
#将采访时间转换为POSIXct类型的变量（dplyr包不支持POSIXlt类型）
customer_data$采访时间 <- as.POSIXct(customer_data$采访时间)
#查看转换之后的数据类型
class(customer_data$采访时间)
```

###2.2 缺失值补值

```{r message=TRUE, warning=FALSE}
#用中位数填补缺失值
#na.rm=TRUE，可以在计算以前移除缺失值并使用剩余值进行计算
score_data[is.na(score_data$分数),"分数"] <- median(score_data$分数, na.rm=TRUE)
#查看内容摘要，发现此时没有缺失值了（没有出现NA's）
summary(score_data)

```

##3. 数据转换
###3.1 合并表格
```{r message=FALSE, warning=FALSE}
#如没安装过dplyr的包要先安装，ggplot2等包同理
#install.packages("dplyr")
#加载dplyr包
library(dplyr)
#通过ID字段合并两张表
combined.data <- customer_data %>% 
  left_join(score_data, by="ID")
#展示合并后的表格
head(combined.data)
```

###3.2 创建新的变量
####3.2.1 分数排序
```{r}
#增加“分数排名”变量
combined.data <- combined.data %>% 
  mutate('分数排名'=rank(desc(score_data$分数),ties.method = "min"))%>% 
  #经过链条得到的结果是tibdle类型的数据，转换回数据框类型方便后续的处理
  as.data.frame
#查看数据
head(combined.data)
 
```
####3.2.2 时间相关
```{r}
#增加“采访小时”变量
combined.data <- combined.data %>% 
  #将POSIXct类型的“采访时间”转换成POSIXlt类型，以便提取hour
  mutate(采访小时=(as.POSIXlt(combined.data$采访时间))$hour)%>% 
  #经过链条得到的结果是tibdle类型的数据，转换回数据框类型方便后续的处理
  as.data.frame
#查看数据
head(combined.data)
```

####3.2.3推荐者判断
```{r}
#增加“推荐者”变量，打分大于等于9分的用户即为推荐者，记录为“TRUE”,否则记录为“FALSE”
combined.data <- combined.data %>% 
  mutate(推荐者=combined.data$分数>=9) %>%
  as.data.frame
#查看数据
head(combined.data)
```


##4. 数据探索
###4.1 受访用户所在城区与所打分数的关系（geom_dotplot、geom_boxplot）
```{r two_figures, fig.height=5, fig.width=10, message=FALSE, warning=FALSE}  
#点击当前chunk右上角的设置，可通过"Use custom figure size"设置figure展示的大小，设置后会自动生成上行代码中“fig.height=5, fig.width=10”。
#如没安装过ggplot2的包要先安装，其他包同理
#install.packages("ggplot2")
#加载ggplot2包
library(ggplot2)
#设定combined.data为画图的数据，设定xy轴分别为城区、分数
g1<-ggplot(data=combined.data,aes(x=城区,y=分数))+
   geom_dotplot(binaxis="y",stackdir="center",dotsize = 0.7)+ #dotsize设置dot的大小，默认为1
   ggtitle(paste( "受访用户所在城区与所打分数的关系"))+ #加标题
   #设置title居中呈现
   theme(plot.title = element_text(hjust = 0.5))
g2<-ggplot(combined.data, aes(城区,分数))+
   geom_boxplot()+
   ggtitle(paste( "不同城区的受访用户所给分数的平均分对比"))+
   #设置title居中呈现
   theme(plot.title = element_text(hjust = 0.5))

#加载Rmisc包
library(Rmisc)
#将g1 g2两个图并排展示
multiplot(g1,g2,cols=2)
```

根据图表，海淀区用户的打分情况可能比其他城区好，下面求各个城区的平均分看一下

```{r message=FALSE, warning=FALSE}
library(dplyr)
#求各个城区的平均分
  combined.data %>% 
    group_by(城区) %>% 
dplyr:: summarise(平均分数=mean(分数))

```


四个城区的用户中，海淀区用户所给分数的平均分相对高些，说明海淀区用户对共享单车的满意度更高，可能跟海淀区高校多、互联网公司多、单车数量多等因素有关


###4.2 受访用户的年龄与所打分数的关系（geom_count）
```{r message=FALSE, warning=FALSE}
library(ggplot2)
g<-ggplot(data=combined.data,aes(x=年龄,y=分数))
g+ geom_count()+
   ggtitle(paste( "受访用户的年龄与所打分数的关系"))+
   #设置title居中呈现
   theme(plot.title = element_text(hjust = 0.5))
```


整体来看，年龄高的用户给出的分数高于年龄低的用户。在30岁以下用户群体中，用户所打的分数随着用户年龄的增加也呈线性关系增长；30岁以上的用户群体中，用户所打分数不再随着年龄增加而增加，这应该与分数最高为10分有关。


###4.3 实验组用户与对照组用户所打分数的对比（geom_dotplot、geom_boxplot）
```{r fig.height=5, fig.width=10, message=FALSE, warning=FALSE}
library(ggplot2)
g1<-ggplot(data=combined.data,aes(x=组别,y=分数))+
   geom_dotplot(binaxis="y",stackdir="center",dotsize = 0.7)+
   ggtitle(paste( "实验组用户与对照组用户所打分数的对比"))+
   #设置title居中呈现
   theme(plot.title = element_text(hjust = 0.5))
g2<-ggplot(combined.data, aes(组别,分数))+
   geom_boxplot()+
   ggtitle(paste( "实验组用户与对照组用户所打分数的平均分对比"))+
   #设置title居中呈现
   theme(plot.title = element_text(hjust = 0.5))

#加载Rmisc包
library(Rmisc)
#将g1 g2两个图并排展示
multiplot(g1,g2,cols=2)
```


整体来看，实验组用户满意度分数低于对照组

###4.4 采访用户的时间与用户所打分数的关系（geom_point）
```{r warning=FALSE}
library(ggplot2)
g<-ggplot(data=combined.data,aes(x=采访小时,y=分数))
g+ geom_point(alpha=1/3)+
   ggtitle(paste( "采访用户的时间与用户所打分数的关系"))+
   #设置title居中呈现
   theme(plot.title = element_text(hjust = 0.5))
```


根据目前结果来看，采访用户的时间与用户所打分数并没有什么明显关系


###4.5 受访用户月收入与所打分数的关系（geom_jitter）
```{r warning=FALSE}
library(ggplot2)
g<-ggplot(data=combined.data,aes(x=月收入,y=分数))
g+ geom_jitter()+
   ggtitle(paste( "受访用户月收入与所打分数的关系"))+
   #设置title居中呈现
   theme(plot.title = element_text(hjust = 0.5))

```

没有发现受访用户月收入与所打分数之间的明显关系，看起来在受访用户中，月收入10000以下的用户多于月收入10000以上的用户




###4.5 受访用户所在城区和受访用户年龄与所打分数三者的关系
```{r message=FALSE, warning=FALSE}
library(ggplot2)
g<-ggplot(combined.data,aes(x=城区,y=年龄))
g+ geom_raster(aes(fill=分数))+
   #默认颜色为低分深色高分浅色，调整为低分浅色高分深色
   scale_fill_gradientn(colours=c("#FFFFFFFF","blue"))+
   ggtitle(paste( "受访用户所在城区和受访用户年龄与所打分数三者的关系"))+
   #设置title居中呈现
   theme(plot.title = element_text(hjust = 0.5))
```


相比于城区，分数的高低更依赖于年龄的大小





##5. 分析与建模
###5.1 满意分影响因素
####5.1.1 决策树方法
```{r}
#install.packages("rpart")
#install.packages("rpart.plot")
library(rpart)
library(rpart.plot)
rtree_fit<-rpart(推荐者 ~ 城区+年龄+组别,data=combined.data)
rpart.plot(rtree_fit)
```


年龄大于29的海淀区用户是推荐者的比例最高

####5.1.2 线性回归方法
#####步骤1：识别多重共线性对模型的干扰
```{r message=FALSE, warning=FALSE}
#install.packages("GGally")
library(GGally)
ggpairs(combined.data, columns = c("分数","组别","年龄","城区","车龄","采访小时","月收入"))
```

年龄与车龄强相关，去除车龄，保留年龄

#####步骤2：检查多重共线性是否依然存在
```{r message=FALSE, warning=FALSE}
#install.packages("car")
#消除多重共线性之前
lm_fit <- lm(分数 ~ 城区+年龄+组别+车龄+采访小时+月收入, data = combined.data)#lm()是线性回归方程
library(car)
vif(lm_fit)
#消除多重共线性之后
lm_fit <- lm(分数 ~ 城区+年龄+组别+采访小时+月收入, data = combined.data)#lm()是线性回归方程
library(car)
vif(lm_fit)
```

通过GVIF值可见，多重共线性已经被消除了



#####步骤3：挑选模型输入自变量
```{r message=FALSE, warning=FALSE}
#install.packages("olsrr")
library(olsrr)

#如果在加载olsrr包出现“cannot open the connection"问题，可全选下面代码运行：
#install.packages("devtools")
#install.packages("olsrr")
#devtools::install_github("rsquaredacademy/olsrr")
#library(olsrr)

model <- lm(分数 ~ 城区+年龄+组别+采访小时+月收入, data = combined.data)
k <- ols_step_all_possible(model)
#为了使不同的自变量组合方案在html文件中都能展示，将k转换成数据框类型
as.data.frame(k)
```

通过对比调整R^2 （Adj. R-Square）的大小，选择“城区+年龄+组别入”这组三个变量的搭配，因为它的调整R^2 值最大

#####步骤4：运行线性回归模型
```{r message=FALSE, warning=FALSE}

lm_fit <- lm(分数 ~ 城区+年龄+组别, data = combined.data)
summary(lm_fit)
```


###5.2 用户画像——K-Means
####步骤1：肘部法则
```{r}
set.seed(1)#确定随机数生成函数的初始数，可使下面kmeans的结果在不同运行过程中重现
cost.df <- data.frame()
for(k in 1:10){
  kmeans.fit <- kmeans(x=scale(combined.data[, c("月收入","年龄")]),centers=k)#对每一个聚类数目选择k，进行k-means聚类
  cost.df <- rbind(cost.df, cbind(k, kmeans.fit$tot.withinss))#提取聚类结果得到的“到聚类中心的举例平方和（cost）”
}
names(cost.df) <- c("y","n")#对两列重命名
ggplot(cost.df, aes(y,n))+
  geom_point()+
  xlab("聚类数目")+
  ylab("到聚类中心的距离平方和(Cost)")
```

选取聚类数目k=5

####步骤2:运行K-means模型
```{r message=FALSE, warning=FALSE}
set.seed(1)#确定随机数生成函数的初始数，可使下面kmeans的结果在不同运行过程中重现
kmeans_cluster <- kmeans(scale(combined.data[, c("月收入","年龄")]),5)# kmeans()方差运行算法，选取聚类数目k=5
combined.data$新标签 <- as.factor(kmeans_cluster$cluster) #重命名生成的新标签为中文
#画图
library(ggplot2)
ggplot(combined.data, aes(年龄,月收入,color=新标签))+geom_point()

```

####步骤3:总结聚类结果
```{r}
## 生成用户画像的数据
library(dplyr)
combined.data %>% 
  group_by(新标签) %>%
dplyr::summarise(平均月收入=mean(月收入), 平均分数=mean(分数))
```




###5.3 ABtest

在不同时期的新用户可能被收取￥99押金或免除押金，收取押金用户为实验组用户，其他用户为对照组用户。设计实验分析此次“收押金”，对用户的满意度分数有没有影响？

####5.3.1ABtest-双样品z-检验（平均值）
假设H0：收取押金对用户的满意度没有影响；假设H1：收取押金对用户的满意度有影响
```{r message=FALSE, warning=FALSE}
#定义两个样品集的数据
s1 <- combined.data[combined.data$组别=="实验组","分数"]
s2 <- combined.data[combined.data$组别=="对照组","分数"]
#之前已经完成过缺失值检查与替换
#双样品Z检验
#install.packages("BSDA")
library(BSDA)
z.test(x=s1, sigma.x=sd(s1,na.rm = TRUE), y=s2, sigma.y = sd(s2, na.rm = TRUE), alternative = "two.sided")
```
通过ABtest-双样品z-检验（平均值）的结果来看，p-value = 0.3089 > 显著性水平0.05。因此，基于此次假设检验，我们无法拒绝原假设H0，收取押金对用户的满意度分数没有显著影响。

####5.3.2ABtest-双样品z-检验（比例）
假设H0：收取押金对用户的满意度没有影响；假设H1：收取押金对用户的满意度有影响
```{r}
#table函数生成透视表，查看组别vs推荐者两个变量之间的关系
table(combined.data$组别,combined.data$推荐者)
#双样品z-检验
prop.test(table(combined.data$组别,combined.data$推荐者), alternative="two.sided")

```

通过ABtest-双样品z-检验（比例）的结果来看，p-value = 0.07441 > 显著性水平0.05。基于0.05显著性水平来看，我们无法拒绝原假设H0。
但如果按照0.1显著性水平，收取押金会对用户稍稍有一点影响，应谨慎对待。














